臺灣高等法院高雄分院刑事判決　　　　96年度上訴字第1069號
上　訴　人
即　被　告　甲○○
　　　　　　　　　　（臺灣嘉義監獄執行中，現寄押臺灣高雄
上列上訴人因違反毒品危害防制條例案件，不服臺灣高雄地方法
院96年度訴字第479號中華民國96年3月30日第一審判決（起訴案
號：臺灣高雄地方法院檢察署95年度毒偵字第9314號），提起上
訴，本院判決如下：
    主  文
原判決撤銷。
甲○○施用第一級毒品，累犯，處有期徒刑壹年肆月，減為有期
徒刑捌月。
    事  實
一、甲○○前於民國90年間因施用毒品案件，經臺灣高雄地方法
    院以90年度毒聲字第7088號裁定送強制戒治，於91年11月23
    日執行完畢，復於93年間因施用毒品案件，經臺灣高雄地方
    法院以94年度訴字第43號判處有期徒刑1 年2 月確定，於95
    年6 月25日縮刑期滿執行完畢。復於95年間再因施用毒品案
    件，經臺灣高雄地方法院於95年10月26日以95年度訴字第32
    06號判處有期徒刑1 年2 月確定。詎仍不知悔改及戒絕毒癮
    ，於上開強制戒治及有期徒刑執行完畢後之5 年內，再度基
    於施用海洛因之犯意，於95年10月27日晚上某時許，在高雄
    縣阿蓮鄉○○村○○路826 號住處，以針筒注射之方式，施
    用第一級毒品海洛因1 次。嗣於95年10月28日下午5 時30分
    許，在設於高雄縣仁武鄉○○路20號之仁武中學公廁內，預
    備再度施用毒品時經警查獲，經採集其尿液送驗，其尿液呈
    嗎啡陽性反應，而查獲上情。
二、案經高雄縣政府警察局仁武分局報請臺灣高雄地方法院檢察
    署檢察官偵查起訴。
    理  由
一、上訴人即被告甲○○所犯係死刑、無期徒刑、最輕本刑為3
    年以上有期徒刑以外之罪，已經被告就被訴事實為有罪之陳
    述，經本院聽取當事人之意見後，依刑事訴訟法第273 條之
    1 第1 項之規定，裁定進行簡式審判程序。本件卷內之物證
    、書證等證據，依同法第273 條之2 規定，不受第159 條第
    1 項關於傳聞法則規定之限制，依法均有證據能力，合先
    明。
二、訊據上訴人即被告對於上開事實均坦承不諱，且被告為警查
    獲時所採集之尿液，經檢驗結果，呈嗎啡陽性反應，此有臺
    灣檢驗科技股份有限公司95年11月22日濫用藥物尿液檢驗報
    告（報告編號：KH2006B0000000，檢體編號345） (警卷9頁
    )及 姓名對照表 (警卷7-8 頁)各1份在卷可稽，被告施用第
    1 級毒品海洛因之犯行堪以認定。又被告曾於90年間因施用
    毒品案件，經臺灣高雄地方法院90年度毒聲字第7088號裁定
    送強制戒治，於91年11月23日執行完畢之事實，有台灣高等
    法院被告前案紀錄表、台灣高雄地方法院檢察署刑案資料查
    註紀錄表各1 份在卷可按。被告於強制戒治執行完畢後5 年
    內再犯本件施用毒品之罪，依毒品危害防制條例第23條第2
    項之規定，應依法論科。
三、核被告所為，係犯毒品危害防制條例第10條第1 項之施用第
    一級毒品罪。其持有第一級毒品後進而施用，其持有之低度
    行為為施用之高度行為所吸收，不另論罪。又被告於93年間
    因施用毒品案件，經原審法院以94年度訴字第43號判處有期
    徒刑1 年2 月確定，於95年6 月25日縮刑期滿執行完畢之事
    實，有上開前科資料在卷可佐，其於徒刑執行完畢後5 年內
    ，故意再犯本件有期徒刑以上之罪，為累犯，應依刑法第47
    條第1 項之規定加重其刑。
四、原判決據以論處被告罪刑，固非無見；惟查：
(一)、被告於原審所供其自95年10月28日上開時地為警查獲後，至
    96年1 月20日下午某時止，以針筒注射之方式施用第一級毒
    品，每日均有施用等情（見原審卷第41頁），僅有被告惟一
    自白為據，並無其他相關事證足供佐認，且被告於原審亦供
    稱「95年10月28日之後就沒有再驗尿」等語（見原審卷第41
    頁），則此部分自難僅以被告自白之唯一證據予以認定，而
    原判決就此部分併予審理，尚有未洽。
(二)、原判決未及適用中華民國96年罪犯減刑條例予以減刑（如後
    所述），亦有未合。
五、被告上訴雖指本件施用第一級毒品犯行與前案（臺灣高雄地
    方法院95年度訴字第3206號）所認定之施用第一級毒品犯行
    ，應屬集合犯一罪云云，然上開前案所認定被告犯行時間為
    95年7 月中旬至同年7 月27日止（見本院卷第27頁），則與
    本件上開施用第一級毒品時間（95年10月27日），相隔3 個
    月，又無其他積極證據足認被告於此期間，均有持續施用第
    一級毒品之事實，無從逕認本件犯行與前案犯行間有集合犯
    一罪之適用，被告執此提起上訴，雖無理由，惟原判決有上
    述可議之處，自應由本院將原判決撤銷改判。審酌甫因施用
    毒品案件執行完畢再犯，足見其毫無戒毒決心，惟其犯後坦
    承犯行，且其施用毒品之犯行，性質上乃屬對自我身心健康
    之自戕行為，其行為本身對社會所造成之危害並非直接、鉅
    大等一切情事，量處如主文所示之刑。末查被告上開犯罪時
    間在中華民國96年4 月24日以前，合於中華民國96年罪犯減
    刑條例所定之減刑條件，爰依法減其刑期二分之一如主文所
    示。至於扣案之海洛因毒品、針筒等物，公訴人起訴時雖聲
    請沒收銷燬、沒收等語，但此等物品並非被告所有之物，而
    係另案被告莊秀芬所有，且已於其所犯毒品案件中宣告沒收
    銷燬（見本院卷第48-50 頁臺灣高雄地方法院96年度訴字第
    167號刑事判決），本院則不併予宣告，附此敘明。
據上論結，應依刑事訴訟法第369 條第1 項前段、第364 條、第
299 條第1 項前段，毒品危害防制條例第10條第1 項，刑法第11
條前段、第47條第1 項，中華民國96年罪犯減刑條例第2 條第1
項第3款 、第7 條，判決如主文。
本案經檢察官張其主到庭執行職務。
中　　華　　民　　國　　96　　年　　7 　　月　　24　　日
                  刑事第一庭    審判長法官　郭雅美
                                      法官　莊崑山
                                      法官　張意聰
以上正本證明與原本無異。
如不服本判決應於收受本判決後10日內向本院提出上訴書狀，其
未敘述上訴理由者，並得於提起上訴後10日內向本院補提理由書
狀（均須按他造當事人之人數附繕本）「切勿逕送上級法院」。
中　　華　　民　　國　　96　　年　　7 　　月　　24　　日
　　　　　　　　　　　　　　　　　　書記官　呂素珍
附錄本件判決論罪科刑法條：
毒品危害防制條例第10條第1項
施用第一級毒品者，處 6 月以上 5 年以下有期徒刑。
